臺灣新北地方法院刑事判決
111年度審交易字第988號
公  訴  人  臺灣新北地方檢察署檢察官
被      告  林琨堯



上列被告因過失傷害案件，經檢察官提起公訴（111年度調偵字
第432號），被告於本院準備程序進行中，就被訴事實為有罪之
陳述，經本院告知簡式審判程序之旨，並聽取當事人之意見後，
裁定依簡式審判程序審理，判決如下：
    主  文
林琨堯因過失傷害人，處拘役參拾日，如易科罰金，以新臺幣壹
仟元折算壹日。
    事  實
一、林琨堯於民國110年1月6日19時47分許，騎乘車號000-000號
    普通重型機車，沿新北市板橋區大觀路1段38巷由東往西方
    向方向行駛，行經大觀路1段38巷8號前時，本應注意車前狀
    況，並隨時採取必要之安全措施，而依當時天候雨、夜間有
    照明、柏油路面濕潤、無缺陷、無障礙物、視距良好等情形
    下，尚無不能注意之情事，竟疏未注意及此，即貿然直行，
    適有葉治維將其駕駛之車號000-0000號自用小客車違規停放
    在上址設有禁止臨時停車標線之同向路旁，復疏未注意車道
    行駛之來車即下車拿取車內物品並行走在車道中，林琨堯見
    狀閃煞不及，從後方撞上葉治維，葉治維因此受有右手腕挫
    傷、下背合併尾椎挫傷、左手中指遠端指節擦傷等傷害。林
    琨堯於肇事後，在犯罪未被有偵查權之機關或公務員發覺前
    ，主動向據報前往現場處理之警員表明係肇事者，自首接受
    裁判。
二、案經葉治維訴由臺灣新北地方檢察署檢察官偵查起訴。
    理  由
一、按除被告所犯為死刑、無期徒刑、最輕本刑為3年以上有期
    徒刑之罪或高等法院管轄第一審案件者外，於第一次審判期
    日前之準備程序進行中，被告先就被訴事實為有罪之陳述時
    ，審判長得告知被告簡式審判程序之旨，並聽取當事人、代
    理人、辯護人及輔佐人之意見後，裁定進行簡式審判程序，
    刑事訴訟法第273條之1第1項定有明文。經核本件被告所犯
    係死刑、無期徒刑、最輕本刑為3年以上有期徒刑以外之罪
    ，其於準備程序中就被訴之事實為有罪陳述，經法官告知簡
    式審判程序之旨，並聽取公訴人及被告之意見後，本院爰依
    首揭規定，裁定改依簡式審判程序進行審理，合先敘明。
二、認定犯罪事實所憑之證據及理由： 
　㈠上揭犯罪事實，業據被告林琨堯於本院審理時坦承不諱，核
    與證人即告訴人葉治維於警詢及偵查中證述之情節相符，復
    有亞東紀念醫院乙種診斷證明書、道路交通事故現場圖、道
    路交通事故調查報告表㈠、㈡、新北市政府警察局舉發違反道路
    交通管理事件通知單、道路交通事故肇事人自首情形記錄表
    各1份、道路交通事故現場照片14張、臺灣新北地方檢察署
    勘驗筆錄1份（見他卷第9頁、第18頁至第19頁反面、第21頁
    至第24頁、第25頁、第26頁；調偵卷第8頁至第12頁）附卷
    可稽，足認被告自白與事實相符，堪予採信。
　㈡按汽車（包括機車）行駛時，駕駛人應注意車前狀況，並隨
    時採取必要之安全措施，道路交通安全規則第2條第1項第1
    款、第94條第3項分別訂有明文。本件被告既考領有普通重
    型機車駕駛執照（見本院卷第35頁公路監理WebService系統
    證號查詢機車駕駛人資料），前開交通規則自為其所應注意
    。而本件車禍發生當時並無不能注意之情事，惟被告竟疏未
    注意車前狀況，致與違規將車輛停放在設有禁止臨時停車標
    線路旁且下車行走在車道中之告訴人發生碰撞，被告之行為
    自有過失，且被告之過失行為與告訴人之傷害結果間顯有相
    當因果關係甚明。此外，本件經送新北市政府車輛行車事故
    鑑定會為鑑定，亦認被告駕駛普通重型機車，夜晚行車未注
    意車前狀況，為肇事主因，核與本院採同一見解，有新北市
    政府車輛行車事故鑑定會111年5月18日新北車鑑字第000000
    0號鑑定意見書1份（見調偵卷第17頁至第19頁）在卷可參。
    至告訴人雖亦有駕駛自用小客車於設有禁止臨時停車標線處
    所臨時停車妨礙他車通行在前，後行走車道中欲開啟車門時
    未注意車道行駛之來車之過失，且為肇事次因（見上開鑑定
    意見書），然告訴人之與有過失，僅為民事損害賠償事件中
    ，得酌予減輕被告賠償責任之問題，尚不能因此解免被告之
    過失刑事責任。
  ㈢綜上，本件事證已臻明確，被告過失傷害之犯行洵堪認定，
    應予依法論科。
三、論罪科刑：
  ㈠核被告所為，係犯刑法第284條前段之過失傷害罪。
　㈡本件車禍事故發生後，乃經報案人或勤指中心轉來資料未報
    明肇事人姓名，處理人員前往現場處理時，被告在場並當場
    承認為肇事人，有上開自首情形記錄表在卷可稽（見他卷第
    26頁），堪認被告符合自首之要件，爰依刑法第62條前段規
    定，減輕其刑。
　㈢爰審酌被告騎車參與道路交通，本應小心謹慎以維自身及他
    人之安全，竟疏未注意車前狀況貿然直行，致與違規停車並
    行走在車道上之告訴人發生碰撞，造成告訴人身體及精神上
    之痛苦，所為應予非難，兼衡告訴人所受傷害程度、被告本
    件過失程度、犯後坦承犯行惟未能與告訴人達成和解之態度
    ，及高職畢業之智識程度、離婚，自陳在印刷廠工作、需扶
    養父親、經濟狀況勉持之生活情形（見被告個人戶籍資料、
    本院卷第52頁）等一切情狀，量處如主文所示之刑，並諭知
    易科罰金之折算標準。
據上論斷，應依刑事訴訟法第273條之1第1項、第299條第1項前
段，判決如主文。
本案經檢察官鄭淑壬提起公訴，檢察官陳伯青到庭執行職務。
中　　華　　民　　國　　111 　年　　10　　月　　11　　日
                  刑事第二十三庭  法  官  藍海凝
上列正本證明與原本無異。
如不服本判決，應於判決送達後20日內敘明上訴理由，向本院提
出上訴狀 (應附繕本) ，上訴於臺灣高等法院。其未敘述上訴理
由者，應於上訴期間屆滿後20日內向本院補提理由書「切勿逕送
上級法院」。
                                  書記官  彭姿靜
中　　華　　民　　國　　111 　年　　10　　月　　14　　日
附錄本案論罪科刑法條全文：
中華民國刑法第284條
因過失傷害人者，處1年以下有期徒刑、拘役或10萬元以下罰金
；致重傷者，處3年以下有期徒刑、拘役或30萬元以下罰金。